臺灣高等法院花蓮分院刑事判決　　　　 96年度交上易字第2號
上　訴　人
即　被　告　乙○○
選任辯護人　吳漢成律師
上列上訴人即被告因過失傷害案件，不服臺灣臺東地方法院95年
度交易字第15號中華民國95年11月30日第一審判決（起訴案號：
臺灣臺東地方法院檢察署95年度偵字第 686號），提起上訴，本
院判決如下：
    主  文
上訴駁回。
    事實及理由
一、本案經本院審理結果，認第一審以上訴人即被告（以下簡稱
    被告）乙○○犯刑法第284條第1項後段之過失致人於重傷罪
    ，判處有期徒刑4月，並諭知易科罰金折算之標準為銀元300
    元即新台幣900元折算1日。認事用法及量刑均無不當，應予
    維持，並引用第一審判決書記載之事實、證據及理由（如附
    件）。
二、被告上訴意旨略以：被告與被害人同向行駛，並非對向車輛
    ，自無違反行為時道路交通安全規則第102條第 1項第6款（
    修正後已移至同條項第 7款）之義務。且證人陳忠憲之證詞
    可採，原判決採證錯誤，被告就本件車禍並無過失云云。
三、經查：
（一）原審之所以認定被告乙○○犯刑法第284條第1項後段之過
      失致人於重傷罪，業據原審本於證據作用及相關規定，於
      原判決理由中記載甚詳，並無違反證據及經驗法則。故原
      判決認證人陳忠憲所言，顯係迴護被告之詞，不足採為有
      利於被告之證明，並無不合。
（二）辯護人固以被告行為時道路交通安全規則第102條第1項第
      6款（修正後已移至同條項第7款）「轉彎車應讓直行車先
      行」之規定，在兩車對向行駛始有適用為辯。然觀之被告
      行為時道路交通安全規則第102條第1項第6、7款係規定「
      汽車行駛至交岔路口，其行進、轉彎，應依下列規定：六
      、轉彎車應讓直行車先行。但直行車尚未進入交岔路口，
      而轉彎車已達中心處開始轉彎，直行車應讓轉彎車先行。
      七、對向行駛之左右轉車輛已轉彎須進入同一車道時，右
      轉彎車輛應讓左轉彎車輛先行，如進入二以上之車道者，
      右轉彎車輛應進入外側車道，左轉彎車輛應進入內側車道
      」，顯見該條項第 6款之規定並非僅適用在對向行駛之車
      輛，而同條項第 7款之規定始適用在對向行駛之車輛，因
      之辯護人上開見解似有誤解，亦非可採。
（三）至本件被告駕車右轉前有無打方向燈一節，被害人甲○○
      在本院堅指被告所駕車輛右轉時，並未打方向燈即貿然右
      轉。被告則堅辭其確有打方向燈，惟其就為何警方處理時
      未見方向燈之辯解前後不一。然被告既有違「轉彎車應讓
      直行車先行」之義務，而有過失責任，其此部分之辯解亦
      無從解免其過失傷害人之責任，附此敘明。
（四）綜上所述，被告上訴意旨所陳各節並無可採，其上訴自無
      理由，應予駁回。
據上論斷，應依刑事訴訟法第373條、第368條，判決如主文。
本案經檢察官丙○○到庭執行職務。
中　　華　　民　　國　　96　　年　　4　　月　　30 　　日
                        審判長法  官  何方興
                              法  官  林鳳珠
                              法  官  林德盛
以上正本證明與原本無異。
本件判決不得上訴。
                              書記官  劉妙娘
中　　華　　民　　國　　96　　年　　4 　　月　　30　　日
附錄：本案論罪科刑法條全文
刑法第284條
因過失傷害人者，處6月以下有期徒刑、拘役或5百元以下罰金，
致重傷者，處1年以下有期徒刑、拘役或5百元以下罰金。
從事業務之人，因業務上之過失傷害人者，處1 年以下有期徒刑
、拘役或1千元以下罰金，致重傷者，處3年以下有期徒刑、拘役
或2千元以下罰金。
附件：
臺灣臺東地方法院刑事判決　　　　　　　95年度交易字第15號
公　訴　人　臺灣臺東地方法院檢察署檢察官
被　　　告　乙○○
選任辯護人　吳漢成  律師
          　陳信伍  律師
上列被告因過失傷害案件，經檢察官提起公訴（95年度偵字第68
6號），本院判決如下：
    主  文
乙○○因過失傷害人致重傷，處有期徒刑肆月，如易科罰金，以
銀元參佰元即新臺幣玖佰元折算壹日。
    事  實
一、乙○○於民國94年6月7日上午7時30分許，駕駛車牌號碼WR-
    0105號自小貨車，載同其妻陳月盆及妻妹陳月照，沿臺東縣
    臺東市○○路外側車道，由北向南方向行駛，至同路與中華
    路2段618巷設有閃光黃燈號誌之交岔路口欲右轉時，適甲○
    ○騎乘車牌號碼K58-166 號重機車亦沿該道路、自乙○○後
    方右側行駛而來，擬直行通過前揭交岔路口，乙○○右轉時
    ，本應注意汽車駕駛人駕駛汽車至交岔路口時，轉彎車應讓
    直行車先行，而依當時情形天候晴，日間自然光線，乾燥、
    無缺陷、無障礙物之柏油路面，視距良好，並無不能注意之
    情事，詎乙○○竟疏未注意甲○○已自其自小貨車後方右側
    騎乘機車前來且欲直行之動向，即貿然右轉，而甲○○亦疏
    未注意其前方自小貨車係正右轉中之車前狀況，並隨時採取
    必要之安全措施，致使甲○○所騎乘機車因而與乙○○所駕
    駛自小貨車右前車門擦撞，機車重心不穩而由左側倒地後向
    前滑行，致甲○○因之受有頭部外傷、頸椎外傷併椎間盤凸
    出、右股骨折等傷害及運動性失語症之重大難治之傷害。乙
    ○○肇事後於臺東縣警察局臺東分局警員林振祥到場處理時
    在場，當場承認為肇事人，自首接受裁判。
二、案經甲○○之妻丁○○（告訴人部分業經檢察官當庭更正）
    訴由臺灣臺東地方法院檢察署檢察官偵查起訴。
    理  由
一、證據能力方面：
（一）對於道路交通事故現場圖、道路交通事故調查報告表（一
      ）、（二）、臺東縣警察局道路交通事故肇事人自首情形
      紀錄表各1 紙、均係員警為執行本件勤務製作，為被告以
      外之人在審判外之書面陳述，依刑事訴訟法第159條第1項
      之規定，原則上不具證據能力；惟被告乙○○、辯護人於
      本件準備程序時並未對該書面之證據能力表示意見，及至
      本院審理程序時同意作為本案證據，而本院審酌該書面陳
      述，具有相當之中立性，且員警製作過程並無不適當之情
      形；又對於檢察官主張之事實具有關聯性，依刑事訴訟法
      第159條之5第1項規定，應有證據能力。
（二）就卷附之馬偕紀念醫院臺東分院乙種診斷證明書2 紙、財
      團法人佛教慈濟綜合醫院診斷證明書1 紙，固屬被告以外
      之人於審判外之書面陳述，依刑事訴訟法第159條第1項規
      定，不具證據能力；且各該診斷證明書性質上雖為從事業
      務之人於業務上所製作之證明文書，但既為針對本件個案
      所作成，即與刑事訴訟法第159條之4第2 款所示，乃通常
      業務過程不間斷、有規律而準確之記載，且有其他業務人
      員足以校對其正確性，無預見日後可能會被提供作為證據
      之偽造動機之例行性業務文書有間，非刑事訴訟法第 159
      條之4第2款所謂得成為傳聞例外之業務文書，自無從依此
      規定取得證據能力。惟被告及辯護人於本件準備程序時並
      未對各該診斷證明書之證據能力表示意見，及至本院言詞
      辯論終結前亦均未聲明異議，本院審酌該書面陳述，乃該
      院醫師基於專業知識所作成，且未敘述肇事者何人等事實
      ，具有相當之中立性，作成過程並無不適當之情形；又對
      於被害人甲○○是否確有受傷之待證事實，具有相當關聯
      性，依刑事訴訟法第159條之5第1 項規定，應有證據能力
      。
（三）對於馬偕紀念醫院臺東分院95年7 月31日馬院東醫乙字第
      0950005734號函文及所附相關病歷1 份，與財團法人佛教
      慈濟綜合醫院95年9 月13日（95）慈醫文字第002381號函
      文及病情說明書1 份部分：按「為保障被告之反對詰問權
      ，並符合直接審理主義之要求，被告以外之人於審判外之
      言詞或書面陳述，原則屬於傳聞證據，除法律另有規定外
      ，無證據能力，不得作為證據使用。刑事訴訟法第159 條
      之4 對於具有高度特別可信之文書如公務文書等，在兼具
      公示性、例行性或機械性、良心性及制裁性等原則下，雖
      屬傳聞證據，例外容許作為證據使用。因此，採取容許特
      信性文書作為證據，應注意該文書之製作，是否係於例行
      性的公務或業務過程中，基於觀察或發現而當場或即時記
      載之特徵（最高法院94年度台上字第1361號判決可資參照
      ），本院依職權向馬偕紀念醫院臺東分院及財團法人佛教
      慈濟綜合醫院所函調被害人之病歷及病情說明，是從事醫
      療業務之醫師所製作，兼具例行性、良心性及制裁性等原
      則，雖屬傳聞證據，依刑事訴訟法第159條之4第2 款規定
      ，得作為證據。
（四）卷附之相片8 幀，係使用科學儀器客觀紀錄外在環境及物
      體現象之證據資料，其性質非屬供述證據，自無傳聞排除
      之問題。
（五）臺灣省花東區車輛行車事故鑑定委員會94年10月24日花東
      鑑字第0946101913號函送鑑定意見書、臺灣省車輛行車事
      故覆議鑑定95年1月9日府覆議字第0940100855號函文，係
      屬機關鑑定，觀諸刑事訴訟法第208條並未準用第202條鑑
      定人具結之規定，是尚不因未具結而失其證據能力，又本
      件乃檢察官依法送請鑑定，鑑定機關依同法第208條第1項
      準用第206條第1項規定所出具之書面鑑定報告，應屬同法
      第159條第1項所謂「法律有規定者」之例外情形，應具有
      證據能力，辯護人雖辯稱：上開覆議結果，未寫出鑑定過
      程，是無證據能力云云，然覆議委員會經該會第2101次（
      95年1月6日）會議依卷附調查跡證資料研議結論，照原鑑
      定意見，有上開函文可稽，已清楚表示鑑定經過是以會議
      討論之方式為之，是辯護人所辯，尚非可採。
二、認定犯罪事實所憑之證據及理由：
（一）被告乙○○於警詢、偵查，及本院之供述，足以證明有上
      揭車禍事故。
（二）證人即到場處理之警員林振祥於本院審理中之證詞。
（三）道路交通事故現場圖、道路交通事故調查報告表（一）、
      （二）各1紙及交通事故現場及車損照片8幀，足以證明本
      件車禍事故之發生。
（四）關於被害人甲○○所本件車禍所受之傷害，有馬偕紀念醫
      院臺東分院乙種診斷證明書2 紙、財團法人佛教慈濟綜合
      醫院診斷證明1紙、馬偕紀念醫院臺東分院95年7月31日馬
      院東醫乙字第0950005734號函文及所附相關病歷1 份可稽
      。被害人既不能言語，自屬刑法第10條第4項第3款所指毀
      敗語能之重傷害程度。
（五）按駕駛人駕駛汽車行駛至交岔口，轉彎車應讓直行車先行
      ，被告行為時之道路交通安全規則第102條第1 項第6款定
      有明文。被告駕駛上開自小貨車，自有此種注意義務，且
      被告領有駕駛執照，其有注意能力，至屬明確。且依卷附
      道路交通事故調查報告表顯示，肇事時當時天候晴，日間
      自然光線，柏油路面乾燥、無缺陷，無障礙物、視距良好
      ，並無不能注意之情狀，被告竟疏不注意駕駛汽車行駛至
      交岔口，轉彎車應讓直行車先行之規定，致生本件交通事
      故，其有過失已甚明顯。
（六）綜上所述，被告之過失行為與被害人重傷害之結果間具有
      相當因果關係。從而，被告因過失傷害人致重傷之犯行，
      事證明確，堪以認定。
三、對被告辯解之判斷：
（一）被告否認有何過失致重傷害犯行，辯稱：是被害人車速太
      快，撞到我才受傷云云。其辯護人為被告辯以：從被告駕
      駛之自貨客車右後照鏡亦有破碎，及被害人所騎乘的機車
      刮地痕長達10.3公尺，可看出被害人的車速很快，是被害
      人騎車撞及被告，被告並沒有過失，況被害人車禍送醫時
      ，醫師告知家屬渠腦部有血塊，故被害人之傷勢係中風所
      造成，而非車禍所引起，為釐清本件車禍肇事責任之歸屬
      ，請求再送鑑定云云。
（二）本件車禍事故先經檢察官送臺灣省花東區車輛行車事故鑑
      定委員會鑑定，認被告駕駛自小貨車，行經閃光燈之交岔
      路口右轉時，未注意右後方慢車道來車，並讓直行車先行
      ，為肇事原因（參見發查卷第29頁），再經被告之聲請，
      檢察官送臺灣省車輛行車事故覆議鑑定結果為同意原鑑定
      意見，惟上開肇事分析中，認臨海路2段為雙向4車道，中
      央設有分隔島、有禁止變換車道線劃設、有慢車道，路寬
      為18.0公尺，而被告係從快車道右轉之情，與卷附之道路
      交通事故現場圖及道路交通事故調查報告表（一）（參見
      警卷第18、19頁）所示，臨海路2 段未繪設快車道及一般
      車道車道線、未繪設快慢車道分隔線，被告係從該段路外
      側車道由北向南行駛之事實不符；且該鑑定書在法規依據
      部分雖引用交通安全規則第94條第3 項之規定，然其鑑定
      意見部分並未適用上開條文之內容，故引用之法條與所適
      用之結果復不相符，是前開鑑定內容既有上述之瑕疵，足
      證上開鑑定尚不足為作為被告有肇事責任之依據。
（三）經查：依道路交通事故現場圖，及交通事故現場照片（同
      上卷第32至35頁）所示，被告所駕駛之自小貨車之車頭已
      向右轉，且右前側車門有擦撞痕、無右照後鏡玻璃，及被
      害人所駕駛之機車左前車頭受損、左後照鏡掉落等情，堪
      認被告確係駕駛前開自小貨車直行臨海路2 段，而在車頭
      正右轉中華路2段618巷之際，其所駕駛之自小貨車右前側
      車門與被害人所騎乘直行臨海路之機車左側車頭發生碰撞
      等情。又依當時之情形，及被告之智識、能力斷無不能注
      意之情事，況被告供述：案發前已由照後鏡看到告訴人所
      騎乘之機車，大約距離1個車身約3、4 公尺遠等語（參見
      警卷第23頁），足見，被告轉彎之際應無不能注意，惟竟
      疏於注意，未讓有優先通行路權之被害人所駕駛機車先行
      ，致發生碰撞，至堪認定。
（四）次查，路口內最接近路口之刮地痕起點自為機車之初倒位
      置，亦可認係二車碰撞處，而該處距離路口既仍有1 公尺
      ，有道路交通事故現場圖可證，是此足徵二車係在進入路
      口後之臨海路2段往中華路2 段618巷之車道上發生擦撞；
      又發生擦撞後，被告所駕駛之自小貨車在無煞車痕之情形
      下，隨即停止前進，再參以被告於警詢及偵查均供稱：當
      時車速約30、40公里等語（參見警卷第3 頁、發查卷第21
      頁），準此，茲被告既係以緩速右轉且於行進一段相當距
      離後始生擦撞，則其自乍現右轉動向之跡以至擦撞時止，
      不論係空間上暨伴此所留時間上，被害人自均有充足之餘
      裕可資注意觀察已行駛在前之被告所駕自小貨車之車行動
      態並適採合宜因應之道，要非不能注意，惟卻疏未注意車
      前狀況，因之閃避不及致發生擦撞情事，被害人對本件車
      禍之發生雖與有過失，惟此仍無解於被告過失責任之成立
      。從而，被告於審理中所辯：當時車子在轉彎時已經停止
      ，及其從後照鏡看到被害人，尚距離有4、500公尺之遠，
      是其為無過失云云，要屬事後畏罪諉責之詞，不足採信。
（五）辯護人雖以被害人所騎乘的上開機車刮地痕長達10.3公尺
      ，而認被告顯已超速云云，然查：行車速度一般是以煞車
      痕之長度及摩擦係數計算之，而本件依現場圖觀之，路面
      並無煞車痕跡。既無煞車痕，則不知被害人煞車之起點及
      終點為何，是不足以認定被害人當時速度為何，且被告於
      右轉行駛前未充分掌握右後方來車動態之過失，此經本院
      審認如前，被告雖以被害人超速抗辯，然被害人之過失並
      不能減免被告之過失，併此敘明。
（六）辯護人復辯護稱：被害人送醫急診時，當時之醫師曾表示
      被害人之腦部有血塊，並問被害人之家人，被害人是否曾
      中風，且頸椎間盤凸出症應是痼疾，故被害人之傷勢與本
      件車禍間欠缺因果關係云云；然就被害人之上開傷勢以觀
      ，被害人所受之頭部外傷、頸椎外傷、右股骨折、頸椎間
      盤凸出症等傷害，適與被害人擦撞後機車倒地滑行之情相
      符，且被害人之前於馬偕紀念醫院並無中風病史，有該院
      95 年7月31日馬院東醫乙字第0950005734號函文（參見本
      院卷第35頁）在卷。況辯護人所指急診醫生之言論，屬審
      判外陳述，自不得作為證據。參以卷附之財團法人佛教慈
      濟醫院診斷證明書（參見警卷第28頁），亦認被害人頸椎
      間盤凸出是「創傷性」頸椎間盤突出，益見此部分傷害結
      果亦因車禍所造成，而非痼疾，至為灼然。足徵辯護人所
      辯護云云，均不可採。
（七）至於，證人陳忠憲於本院審理中雖證稱：案發當日我在臨
      海路上開檳榔攤，沒多久聽到煞車聲，我就從躺椅上爬起
      來後，看見一台廂型車繼續右轉要慢慢彎進去，我覺得沒
      什麼事，就又坐下來，坐下來後馬上聽到「砰」的一聲，
      我起來看，看到機車撞到那台廂型車，機車騎士躺在前面
      的水泥塊上等語（參見本院卷第57頁），然證人陳忠憲乃
      於本件案發10餘月後，始出現之證人，參以陳忠憲於審理
      中所繪製現場圖中，機車最後停止位置係在上開貨客車之
      後（參見本院卷第65頁），亦與道路交通事故現場圖明顯
      不符，況且如依證人陳忠憲所言曾聽聞煞車聲巨響，何以
      現場並無煞車痕出現？是陳忠憲之證詞，核與上開案發現
      場之情形不符，顯係迴護被告之詞，不足採為有利於被告
      之證明。
（八）另被告及辯護人聲請再送鑑定部分，因本院認本件事證已
      明，且偵查中已依被告之聲請送鑑定2 次，核無再送鑑定
      必要，附此敘明。
（九）綜上所述，被告所辯均係卸責之詞，不足採信。
四、論罪科刑之理由
（一）按被告行為後，刑法於94年2月2日修正公布，於95年7月1
      日施行。按行為後法律有變更者，適用行為時之法律，但
      行為後之法律有利於行為人者，適用最有利於行為人之法
      律，現行刑法第2條第1項訂有明文。此條規定乃與刑法第
      1 條罪刑法定主義契合，而貫徹法律禁止溯及既往原則，
      係規範行為後法律變更所生新舊法律比較適用之準據法，
      是刑法第2條本身雖經修正，但刑法第2條既屬適用法律之
      準據法，本身尚無比較新舊法之問題，應一律適用裁判時
      之現行刑法第2 條規定以決定適用之刑罰法律，合先敘明
      。又以本次刑法修正之比較新舊法，應就罪刑有關之共犯
      、未遂犯、想像競合犯、牽連犯、連續犯、結合犯，以及
      累犯加重、自首減輕暨其他法定加減原因（如身分加減）
      與加減例等一切情形，綜其全部罪刑之結果而為比較，最
      高法院95年度第8次刑事庭會議決議可資參照。經查：
    1.刑法第10條第4項第3款之重傷，於修正施行前規定：「毀
      敗語能、味能或嗅能。」，而修正施行後則規定：「毀敗
      或嚴重減損語能、味能或嗅能。」，比較新舊法之結果，
      行為時之舊法對於被告較有利。
    2.刑法第33條第5 款有關罰金之最低數額部分，刑法分則編
      各罪所定罰金之貨幣單位原為銀元，修正前刑法第33條第
      5款規定：「罰金：（銀元）1元以上」，而銀元與新臺幣
      間之折算，依現行法規所定貨幣單位折算新臺幣條例規定
      ，以銀元1元折算新臺幣3元；修正後刑法第33條第5 款則
      規定：「罰金：新臺幣1000元以上，以百元計算之」；經
      比較修正前、後之規定，修正後刑法第33條第5 款所定罰
      金之最低數額，較之修正前提高，自以修正前刑法第33條
      第5款之規定有利於被告。
    3.罰金刑之貨幣單位及提高倍數部分：按修正刑法係自95年
      7月l日起施行，在此之前，刑法分別編有關罰金刑之貨幣
      單位係銀元；且依刑法分則編應處罰金者，應適用罰金罰
      鍰提高標準條例第l條、第4條之規定；亦即應按各該具體
      條文制定或修正之時間先後，定其提高之倍數。惟被告行
      為後，刑法施行法增訂第l條之l，於95年6 月14日經總統
      公布，並自同年7月l日起施行；該條規定: 「中華民國94
      年l月7日刑法修正施行後，刑法分則編所定罰金之貨幣單
      位為新臺幣。94年l月7日刑法修正時，刑法分則編未修正
      之條文定有罰金者，自94年l月7日刑法修正施行後，就其
      所定數額提高為30倍。但72年6 月26日至94年l月7日新增
      或修正之條文，就其所定數額提高為3倍」。亦即自95年7
      月l 日起，刑法分則編所定罰金之貨幣單位，由原來之銀
      元改為新臺幣；且94年l月7日刑法修正時，刑法分則編未
      修正之條文定有罰金者，自95年7月l日起，有關罰金之數
      額提高為30倍。本案被告係犯刑法第284條第1項後段之罪
      ，該罪自24年7月l日施行後即未再修正，依增訂刑法施行
      法第l條之l之規定，其罰金以新臺幣為單位，數額應提高
      30倍。此與修正前之罰金以銀元為單位，且適用罰金罰鍰
      提高標準條例之結果應提高10倍，而新臺幣與銀元之比例
      為1：3，換算結果亦為30倍者，並無不同。揭櫫刑法施行
      法規範內容，本即包括規範刑法修正條文施行後所產生新
      舊法如何適用之問題，刑法施行法關於準據法有特別規定
      者，自應優先於刑法總則第2 條規定而為適用，而刑法施
      行法第1條之1既增訂於刑法施行法之規範體系內，並非增
      訂於刑法總則編內，再參照刑法施行法第1條之1之立法理
      由，即修正條文說明亦謂「考量新修正之刑法施行後，不
      再適用『現行法規所定貨幣單位折算新臺幣條例』，為使
      罰金數額趨於一致，避免衍生新舊法比較適用問題，以緩
      和實務適用法律之衝擊，爰於不變動罰金數額之前提下，
      規定第2 項如上」等語，依該條之立法目的，顯係基於解
      決新舊法比較適用所衍生問題而增訂該條規定以茲適用，
      則依體系解釋及目的解釋，刑法施行法第1條之1係新修正
      刑法第2條之特別規定，而應優先適用。
    4.被告行為時刑法第62條前段規定：「對於未發覺之罪自首
      而受裁判者，減輕其刑。」；95年7月1日施行之刑法第62
      條前段規定：「對於未發覺之罪自首而受裁判者，得減輕
      其刑。」依新修正刑法第2條第1項規定，比較新舊法結果
      ，自以修正前之規定有利於行為人，應依修正前刑法第62
      條前段減輕其刑。
    5.綜上，揆諸前開決議，綜合被告全部罪刑之結果而為比較
      及刑法第2條第1項之規定，應適用修正前刑法之規定。
（二）核被告所為，係犯修正前刑法第284條第1項後段之過失致
      人於重傷罪。被告於有偵查權限機關發現其犯罪前，向證
      人即據報到場處理本件車禍之臺東縣警察局臺東分局員警
      林振祥陳明其係駕駛上開自貨客車肇事之司機，而自首其
      犯行，此業據證人林振祥於審理時證述明確，且有臺東縣
      警察局道路交通事故肇事人自首情形紀錄表1 紙在卷，其
      並接受裁判，爰依修正前刑法第62條前段規定減輕其刑。
（三）爰審酌被告前無犯罪紀錄，因一時失誤，致罹刑典，並考
      量被告過失之程度、被害人所受傷害，刑事責任與民事請
      求本為不同領域，量刑時雖應考量被告犯罪後之態度，然
      本件被害人要求被告賠償金額高達新臺幣00000000元，有
      卷附刑事附帶民訴起訴狀可據，雙方對於賠償金額認知差
      距過大，及被告犯罪後，否認犯行等一切情狀，量處如主
      文所示之刑。又被告犯罪時之刑法第41條第1 項前段規定
      ：「犯最重本刑為5年以下有期徒刑以下之刑之罪，而受6
      個月以下有期徒刑或拘役之宣告，因身體、教育、職業、
      家庭之關係或其他正當事由，執行顯有困難者，得以1 元
      以上3元以下折算1日，易科罰金。」；且被告行為時之易
      科罰金折算標準，修正前罰金罰鍰提高標準條例第2 條前
      段（現已刪除）規定，就其原定數額提高為100倍折算1日
      ，則被告行為時之易科罰金折算標準，應以銀元300 元折
      算1日，經折算為新臺幣後，應以新臺幣900元折算為1 日
      。惟95年7月1日施行之新修正刑法第41條第1 項前段則規
      定：「犯最重本刑為5 年以下有期徒刑以下之刑之罪，而
      受6 個月以下有期徒刑或拘役之宣告者，得以新臺幣1000
      元、2000元或3000元折算1 日，易科罰金」；比較修正前
      後之易科罰金折算標準，以95年7月1日刑法修正施行前之
      規定，較有利於被告，則應依刑法第2條第1項前段，適用
      修正前刑法第41條第1 項前段，及修正前罰金罰鍰提高標
      準條例第2條之規定，併諭知易科罰金折算標準。
五、應適用之法條
（一）刑事訴訟法第299條第1項前段。
（二）刑法第2條第1項前段、修正前（下同）刑法第284條第1項
      後段、第62條前段、第41條第1項前段。
（三）刑法施行法第1條之1第1項、第2項前段。
（四）修正前罰金罰鍰提高標準條例第2條。
（五）現行法規所定貨幣單位折算新臺幣條例第2條。
本案經檢察官吳爾文到庭執行職務。
中　　華　　民　　國　　95　　年　　11　　月　　30　　日
                  交通法庭    審判長法  官   黃建都
                                    法  官   黃珮茹
                                    法  官   陳君鳳
